# 互联网行业的成本与销售费用的界定

提问人：strawberry5027 时间：2016-11-28 15:36:24
互联网行业成本与销售费用的如何界定？比如A公司的一种营销方式为：通过与一些火爆的微信公众号进行合作，如果用户通过微信公众号里面的链接注册成为A公司的会员并且购买一些服务产品，A公司需要按照既定的比例向该公众号进行分成，那么这种分成A公司是应该入成本还是费用？

回答人：chenyiwei
这种分成款更多地是为了促销而支付的推广费（渠道支出），其本身并不是与销售商品或提供服务相关的直接成本，不构成产品或服务实体的一部分，应计入销售费用更合理。